# 请教陈版！私募基金的管理合伙人账务处理

提问人：毛翻翻 时间：2018-04-09 17:54:27
请教陈版，站在私募基金的管理合伙人角度，他对该私募基金的投资，应在长期股权投资核算，还是可供出售金融资产，还是别的？

回答人：chenyiwei
一般作为可供出售金融资产多见，也有观点认为其提供管理服务因而具有重大影响的（不含那些投资对象已经事先确定的纯通道性质的合伙企业），因而对其采用权益法核算的。